【裁判字號】    97,上訴,4256
【裁判日期】    971031
【裁判案由】    偽造文書等
【裁判全文】
臺灣高等法院刑事判決                97年度上訴字第4256號
上  訴  人
即  被  告  甲○○
                    （另案於臺灣苗栗看守所羈押中）
上列上訴人即被告因偽造文書等案件，不服臺灣板橋地方法院97
年度訴緝字第102號，中華民國97年8月14日第一審判決（起訴案
號：臺灣板橋地方法院檢察署94年度偵字第5433號、5871號，移
送併辦案號：臺灣板橋地方法院檢察署97年度偵緝字第1338號）
，提起上訴，本院判決如下：
    主  文
上訴駁回。
    理  由
一、按刑事訴訟法第350條、第361條、第362條、第367條規定，
    不服地方法院之第一審判決而上訴者，須提出上訴書狀，並
    應敘述具體理由，為上訴必備之程式；其所提出之書狀未敘
    述上訴理由，或僅曾以言詞陳述上訴理由者，均應於上訴期
    間屆滿後20日內補提理由書於第一審法院。第一審法院經形
    式審查，認逾期未補提上訴理由者，應定期間先命補正，逾
    期未補正者，為上訴不合法律上之程式，應以裁定駁回。倘
    已提出上訴理由，但所提非屬具體理由者，則由第二審法院
    以上訴不合法律上之程式，判決駁回。而所謂具體理由，必
    係依據卷內既有訴訟資料或提出新事實、新證據，指摘或表
    明第一審判決有何採證認事、用法或量刑等足以影響判決本
    旨之不當或違法，而構成應予撤銷之具體事由，始克當之（
    例如：依憑證據法則具體指出所採證據何以不具證據能力，
    或依憑卷證資料，明確指出所為證據證明力之判斷如何違背
    經驗、論理法則）；倘僅泛言原判決認定事實錯誤、違背法
    令、量刑失之過重或輕縱，而未依上揭意旨指出具體事由，
    或形式上雖已指出具體事由，然該事由縱使屬實，亦不足以
    認為原判決有何不當或違法者（例如：對不具有調查必要性
    之證據，法院未依聲請調查亦未說明理由，或援用證據不當
    ，但除去該證據仍應為同一事實之認定），皆難謂係具體理
    由，俾與第二審上訴制度旨在請求第二審法院撤銷、變更第
    一審不當或違法之判決，以實現個案救濟之立法目的相契合
    ，並節制濫行上訴。
二、本件上訴人即被告甲○○不服原審判決，提起上訴，上訴理
    由略稱：辯護人在開庭前與檢察官協調被告全部認罪，辯護
    人據此建議之刑期，檢察官並無異議，且辯護人在原審言詞
    辯論時建議對被告量處有期徒刑一年或一年六月以下刑期，
    檢察官亦無異議，惟原判決竟量處被告有期徒刑二年，與前
    揭協調之刑度有差異；且被告犯後態度良好，尚有年邁雙親
    、未婚妻子及年幼子女極待撫養，家庭經濟狀況又不佳，懇
    請從輕量刑云云。惟量刑輕重，係屬事實審法院得依職權自
    由裁量之事項，苟已斟酌刑法第57條各款所列情狀，而未逾
    越法定刑度，不得遽指為違法；且除依刑事訴訟法規定之協
    商程序，經雙方當事人就被告願受科刑之範圍達成合意，並
    由檢察官聲請法院改依協商程序而為判決外，法院量刑尚不
    受當事人或辯護人對於科刑範圍所表示意見之拘束。本件原
    審於量刑時業已審酌被告為一己生活之享受，連續冒名申辦
    多達50餘張之信用卡，盜刷消費及預借現金之金額高達數百
    萬元，對被害人之損害非輕，依其犯罪之動機、目的、手段
    及犯後坦承犯行等一切情狀，予以綜合考量，而於法定刑範
    圍內為刑之量定，既未濫用量刑權限，亦無判決理由不備之
    違法情形存在。被告上訴徒指摘原判決量刑未依其協調之刑
    度量定，任憑己意，指摘原判決量刑過重，所指原判決之不
    當或違法，實際上並不存在。至其餘上訴意旨，則純屬其個
    人主觀上對法院量刑之期盼。綜上，被告所執上訴理由，顯
    非依據卷內既有訴訟資料或提出新事實、新證據，指摘或表
    明第一審判決有何採證認事、用法或量刑等足以影響判決本
    旨之不當或違法，而構成應予撤銷之具體事由。是被告上訴
    未以書狀敘述具體理由，揆諸上揭規定，自屬不合法律上之
    程式，爰不經言詞辯論，逕予駁回。
據上論斷，應依刑事訴訟法第367條前段、第372條，判決如主文
。
中    華    民    國    97    年    10    月    31    日
                  刑事第二十一庭審判長法  官  蔡彩貞
                                      法  官  楊力進
                                      法  官  曾家貽
以上正本證明與原本無異。
如不服本判決，應於收受送達後十日內向本院提出上訴書狀，其
未敘述上訴之理由者並得於提起上訴後十日內向本院補提理由書
（均須按他造當事人之人數附繕本）。
                                      書記官  廖素花
中    華    民    國    97    年    11    月    4     日


司法院資訊處製作；財團法人民間司法改革基金會備份。
